臺灣臺南地方法院刑事判決
111年度交訴字第101號
公  訴  人  臺灣臺南地方檢察署檢察官
被      告  張世宏


選任辯護人  呂姿慧律師
上列被告因過失致死案件，經檢察官提起公訴（111年度調偵字
第712號），被告於本院準備程序進行中，就被訴事實為有罪之
陳述，經法官告知簡式審判程序意旨，並聽取檢察官、被告及辯
護人之意見後，合議庭裁定依簡式審判程序審理，並判決如下：
    主  文
張世宏犯過失致人於死罪，處有期徒刑伍月，如易科罰金，以新
臺幣壹仟元折算壹日。緩刑貳年。
    事  實
一、張世宏於民國110年1月8日下午3時29分許，駕駛車牌號碼00
    00-00號自用小客車，沿臺南市仁德區太子路由東往西方向
    行駛，行經該路段與土庫路交岔路口欲左轉進入土庫路時，
    本應注意轉彎車應讓直行車先行，而依當時天候晴、日間自
    然光線、柏油路面乾燥、無缺陷、無障礙物，視距良好等情
    ，又無不能注意之情事，竟疏於注意及此，貿然左轉，適有
    黃韋智騎乘車牌號碼000-0000號大型重型機車，沿仁德區太
    子路由西往東方向行駛至上開交岔路口，亦疏未注意車前狀
    況，2車遂於上開路口發生碰撞，致黃韋智人車倒地，受有
    外傷導致到院前心跳停止、頭部外傷、左胸挫傷合併氣血胸
    、疑似腹內出血、疑似左大腿骨折等傷害，經送往國立成功
    大學醫學院附設醫院救治，仍因傷重而於同日下午4時20分
    許死亡。
二、案經黃韋智之妹黃蕙錡告訴暨臺灣臺南地方檢察署檢察官自
    動簽分偵查起訴。
    理  由
壹、程序部分：
　　本案被告張世宏所犯之罪，係死刑、無期徒刑、最輕本刑為
    3年以上有期徒刑以外之罪，其於準備程序就前揭被訴事實
    為有罪之陳述，經受命法官告知簡式審判程序之旨，並聽取
    其與公訴人之意見後，本院合議庭裁定，依刑事訴訟法第27
    3條之1規定，由受命法官獨任進行簡式審判程序，是本案之
    證據調查，依刑事訴訟法第273條之2規定，不受同法第159
    條第1項、第161條之2、第161條之3、第163條之1及第164條
    至第170條規定之限制，合先敘明。
貳、實體部分：
一、認定犯罪事實所憑之證據及理由：
　　被告就上開犯罪事實，於本院準備程序及審理程序時均坦承
    不諱（本院卷第31頁、第38頁），核與告訴人黃蕙錡於警詢
    及偵訊之證述情節相符，且有道路交通事故現場圖、道路交
    通事故調查報告表㈠、㈡、車牌號碼0000-00號、LGE-7161號
    之車號查詢車籍資料、國立成功大學醫學院附設醫院中文診
    斷證明書、臺灣高雄地方檢察署相驗筆錄、相驗屍體證明書
    、檢驗報告書、臺南市車輛行車事故鑑定會110年5月17日南
    市交鑑字第1100618837號函暨所附南鑑0000000案鑑定意見
    書、臺南市政府110年7月29日府交智安字第1100883402號函
    暨臺南市車輛行車事故鑑定覆議委員會南覆0000000號覆議
    意見書、財圑法人成大研究發展基金會110年12月28日成大
    研基建字第1100003060號函暨鑑定報告書各1份（110年度相
    字第37號卷第27頁、第29頁至第31頁、第89頁、第91頁、第
    117頁、第121頁、第131頁、第133頁至第143頁、110年度相
    字第472號卷第15頁至第18頁、110年度偵字第12024號卷第3
    1頁至第34頁、111年度調偵字第131號卷第35頁至第121頁）
    ，暨現場（暨車損）照片43張、路口監視錄影光碟1片暨監
    視錄影畫面擷取照片10張、勘察現場（暨車損）照片32張、
    相驗照片22張（110年度相字第37號卷第37頁至第79頁、第8
    1頁至第85頁、第99頁至第116頁、第149頁至第169頁）附卷
    可證。是以被告任意性之自白與事實相合，應可採信。又按
    「汽車行駛至交岔路口，其行進、轉彎，應依下列規定：……
    七、轉彎車應讓直行車先行」，道路交通安全規則第105條
    第1項第7款定有明文。依被告前考領有駕駛執照及行車多時
    之經驗，對上開規定自應知之甚明；且案發當時天候晴、日
    間自然光線、柏油路面乾燥、無缺陷、無障礙物，視距良好
    等情，業據被告於審理時確認在卷，且有道路交通事故調查
    報告表㈠在卷可查，足認被告並無不能注意之情事，然被告
    竟疏未注意及此，導致本件事故之發生，因而使被害人因本
    件車禍死亡，是被告之過失行為與被害人死亡間顯有相當因
    果關係，是被告之過失行為與告訴人所受傷害間顯有相當因
    果關係。至被害人就本件車禍之發生，雖有疏失，然被告就
    本件車禍之發生既有如前所述之過失，自不能因被害人亦有
    過失，即解免被告之罪責。綜上，本件事證明確，被告犯行
    洵堪認定，應予依法論科。
二、論罪科刑：
　　核被告所為，係犯刑法第276條之過失致人於死罪。被告於
    處理員警前往現場處理時，在場並當場承認為肇事人，嗣並
    接受裁判之事實，有被告警詢筆錄在卷可佐（相一卷第15頁
    ）在卷可參，是被告於員警尚不知何人犯罪前，坦承其為行
    為人，合於自首之要件，爰依刑法第62條前段之規定，減輕
    其刑。爰審酌被告因未注意交通往來之規定，而發生本件交
    通事故，過失情節不輕，導致被害人死亡，造成被害人家屬
    無法抹滅之傷痛，實值非難；惟念及被告事後坦承犯行，積
    極與被害人家屬商談調解，並已履行完畢調解之條件，犯後
    態度尚可，兼衡其自陳目前與父母、妻小、妹妹同住，大學
    畢業之智識程度，以工程師為業，被告母親因疾病待其扶養
    ，暨被告之生活狀況、過失情節、被害人與有過失等一切情
    狀，量處如主文所示之刑，並諭知易科罰金之折算標準。末
    按被告前未曾犯罪受有期徒刑之宣告，有臺灣高等法院被告
    前案紀錄表可憑，其因一時疏失致罹刑章，且已與被害人家
    屬達成調解，有本院111年度南司交附民移調字第48號調解
    筆錄可證（本院卷第91頁），信被告經此科刑之教訓，已足
    資警惕，應無再犯之虞，本院因認被告所受宣告之刑，以暫
    不執行為適當，併予宣告緩刑2年，以啟自新。
據上論斷，應依刑事訴訟法第273條之1第1項、第299條第1項前
段，刑法第276條、第62條前段、第41條第1項前段、第74條第1
項第1款，刑法施行法第1條之1第1項，判決如主文。
本案經檢察官張芳綾提起公訴，檢察官蘇聖涵到庭執行職務。 
中　　華　　民　　國　　111 　年　　7 　　月　 　13 　日
                  刑事第八庭  法  官  陳碧玉
以上正本證明與原本無異。
如不服本判決應於收受本判決後20日內向本院提出上訴書狀，並
應敘述具體理由。其未敘述上訴理由者，應於上訴期間屆滿後20
日內向本院補提理由書狀（均須按他造當事人之人數附繕本）「
切勿逕送上級法院」。 
　　　　　　　　　　　　　　　書記官　詹淳涵　　　　　　
中　　華　　民　　國　　111 　年　　7 　　月　　13　　日
　　　　　　　　　　　　　　　　　　
附錄本案論罪科刑法條全文：
中華民國刑法第276條：
因過失致人於死者，處5年以下有期徒刑、拘役或50萬元以下罰
金。